【裁判字號】    95,易,1466
【裁判日期】    951124
【裁判案由】    毒品危害防制條例
【裁判全文】
臺灣士林地方法院刑事判決              95年度易字第1466號
公  訴  人  臺灣士林地方法院檢察署檢察官
被      告  甲○○
選任辯護人  劉穀榮  律師
上列被告因違反毒品危害防制條例案件，經檢察官聲請簡易判決
處刑（95年度毒偵字第1379號），本院士林簡易庭認不宜以簡易
判決處刑，移由本院改依通常程序審理，被告於準備程序中就被
訴事實為有罪之陳述，本院合議庭裁定由受命法官獨任依簡式審
判程序審理，並判決如下：
    主  文
甲○○施用第二級毒品，處有期徒刑參月，如易科罰金，以銀元
參佰元即新台幣玖佰元折算壹日。
    事  實
一、甲○○前於民國94年間，因施用第二級毒品案件，經法院裁
    定觀察、勒戒後，認無繼續施用毒品之傾向，由臺灣臺北地
    方法院檢察署檢察官以94年度毒偵字第1163號為不起訴處分
    確定，並於94年11月3 日觀察、勒戒執行完畢後釋放出所。
    復基於施用第二級毒品MDMA之犯意，於95年3 月5 日凌晨1
    至2 時許，在桃園市○○路1 號9 樓SKY 舞廳內，施用第二
    級毒品MDMA1 次。嗣於95年3 月5 日凌晨3 時許，為警在該
    SKY 舞廳內查獲，經採尿送驗結果呈MDMA類陽性反應，始知
    上情。
二、案經桃園縣政府警察局桃園分局報告臺灣桃園地方法院檢察
    署檢察官呈請臺灣高等法院檢察署檢察長令轉臺灣士林地方
    法院檢察署檢察官聲請簡易判決處刑，嗣改為通常程序審理
    。
    理  由
一、訊據被告甲○○於本院審理中對於在上揭時、地，施用第二
    級毒品MDMA1 次之事實自白不諱，且警方採集被告之尿液經
    送驗後，呈第二級毒品MDMA類陽性反應，此有臺灣檢驗科技
    股份有限公司95年3 月21日CH/2006/30272 號濫用藥物尿液
    檢驗報告、桃園縣政府警察局桃園分局檢體監管紀錄表（尿
    液檢體編號：D-95150-2） 及被採尿人姓名編號對照表各1
    份附卷可稽，應甚明確。又被告前於94年間，因施用第二級
    毒品案件，經法院裁定觀察、勒戒後，認無繼續施用毒品之
    傾向，由臺灣臺北地方法院檢察署檢察官以94年度毒偵字第
    1163號為不起訴處分確定，並於94年11月3 日觀察、勒戒執
    行完畢後釋放出所之事實，有上揭案件不起訴處分書、法務
    部全國檢察官線上查詢刑案人犯在監所最新資料報表、台灣
    高等法院被告前案紀錄表各1 份附卷可稽，是被告於上揭觀
    察、勒戒執行完畢釋放後5 年內，施用第二級毒品MDMA之犯
    行堪以認定。
二、核被告所為，係犯毒品危害防制條例第10條第2 項之施用第
    二級毒品罪。被告施用毒品前持有毒品之低度行為，應為施
    用之高度行為所吸收，不另論罪。爰審酌被告曾因施用毒品
    ，經觀察、勒戒後，竟又再度施用毒品，顯見其意志不堅，
    無法戒絕毒癮、犯罪之動機、手段、施用毒品之次數、施用
    毒品為自戕行為，對身體健康產生危害及犯罪後於本院審判
    時坦承犯行之態度等一切情狀，量處如主文所示之刑。被告
    行為後，刑法第2 條法律變更適用、第41條易科罰金之規定
    ，已於94年1 月7 日經立法院修正三讀通過，總統公布後，
    於95年7 月1 日施行，而刑法第2 條係規範行為後法律變更
    所生新舊法律比較適用之準據法，是刑法第2 條本身雖經修
    正，但該條文既屬適用法律之準據法，本身尚無比較新舊法
    之問題，應逕適用裁判時即修正後刑法第2 條規定以決定適
    用之刑罰法律。又被告行為時即修正前刑法第41條第1 項前
    段規定：「犯最重本刑為5 年以下有期徒刑以下之刑之罪，
    而受6 個月以下有期徒刑或拘役之宣告，因身體、教育、職
    業、家庭之關係或其他正當事由，執行顯有困難者，得以1
    元以上3 元以下折算1 日，易科罰金」，依修正前罰金罰鍰
    提高標準條例第2 條（現已刪除）規定，就其原定數額提高
    為100 倍折算1 日，則本件被告行為時之易科罰金折算標準
    ，應以銀元300 元折算1 日，經折算為新台幣後，應以新台
    幣900 元折算為1 日；惟95年7 月1 日修正公布施行之刑法
    第41條第1 項前段則規定：「犯最重本刑為5 年以下有期徒
    刑以下之刑之罪，而受6 個月以下有期徒刑或拘役之宣告者
    ，得以新台幣1000元、2000元或3000元折算1 日，易科罰金
    」，比較修正前後之易科罰金折算標準，以修正前之規定較
    有利於被告，依刑法第2 條第1 項前段之規定，自應適用修
    正前刑法第41條第1 項前段及修正前罰金罰鍰提高標準條例
    第2 條之規定定其易科罰金之折算標準。
三、公訴意旨雖另略以：被告自前案觀察、勒戒執行完畢後某日
    起至95年3 月5 日為警採尿回溯前72小時內某時（除上述95
    年3 月5 日凌晨2 至3 時許外），在臺北市松山區○○○路
    與敦化北路附近之DJ舞廳或臺北市○○區○○路附近友人住
    處，連續施用第二級毒品MDMA多次等語。訊之被告堅決否認
    有於上開時期施用MDMA毒品，辯稱：伊在警方及檢察官處均
    係就以前施用毒品之情形而陳述，且部分未屬實，事實上，
    上次觀察勒戒後，伊即未再施用，直到被查獲當日始施用1
    次等語。經查，被告於警詢及檢察官偵查中確實供承自94年
    1 月至95年2 月底有施用毒品，此已涵蓋上開94年11月3 日
    觀察、勒戒執行完畢前之施用毒品行為，而95年3 月5 日以
    前被告是否有施用毒品之行為，並無其他積極證據可資證明
    ，自難遽為認定，是被告所辯尚堪採信，則公訴人所指被告
    自前案觀察、勒戒執行完畢後某日起至95年3 月5 日為警採
    尿回溯前72小時內某時（除上述95年3 月5 日凌晨2 至3 時
    許外）之犯行，尚難證明，惟公訴人認此部分與前開論罪科
    刑之部分有修正前刑法第56條連續犯之裁判上一罪關係，爰
    不另為無罪之諭知。
據上論斷，應依刑事訴訟法第452 條、第273 條之1 第1 項、第
299 條第1 項前段，毒品危害防制條例第10條第2 項，刑法第11
條前段、第2 條第1 項前段、修正前刑法第41條第1 項前段，修
正前罰金罰鍰提高標準條例第2 條，現行法規所定貨幣單位折算
新台幣條例第2 條，判決如主文。
本案經檢察官林宏松到庭執行職務。
中    華    民    國    95    年    11    月    24    日
                  刑事第一庭法  官  雷雯華
以上正本證明與原本無異。
如不服本判決，應於判決送達後10日內，向本院提出上訴狀。
                            書記官  陳如玲
中    華    民    國    95    年    11    月    24    日
附錄本案論罪科刑法條之依據：
毒品危害防制條例第10條第2項
施用第二級毒品者，處 3 年以下有期徒刑。


司法院資訊處製作；財團法人民間司法改革基金會備份。
